【裁判字號】    97,聲,414
【裁判日期】    970829
【裁判案由】    返還提存物
【裁判全文】
臺灣臺南地方法院民事裁定               97年度聲字第414號
聲  請  人  彰化商業銀行股份有限公司
法定代理人  甲○○
相  對  人  春億電線工業股份有限公司
法定代理人  乙○○
相  對  人  丙○○
上列當事人間聲請返還提存物事件，本院裁定如左：
    主      文
本院九十四年度存字第一七八二號提存事件，聲請人所提存之擔
保物中央政府建設公債八十七年度乙類第一期債票面額新台幣伍
佰萬元壹張（號碼A87201號），准予返還。
聲請程序費用由相對人負擔。
    理      由
一、按訴訟終結後，供擔保人證明已定二十日以上之期間，催告
    受擔保利益人行使權利而未行使，或法院依供擔保人之聲請
    ，通知受擔保利益人於一定期間內行使權利並向法院為行使
    權利之證明而未證明者，法院應依供擔保人之聲請，以裁定
    命返還其提存物，民事訴訟法第104條第1項第3款定有明文
    。
二、本件聲請意旨略以：聲請人與相對人間請求清償借款事件，
    聲請人前依本院90年度裁全字第5679號民事假扣押裁定，提
    供新臺幣（下同）500萬元或相當之有價證券為擔保，以90
    年度存字第3164號提存事件提存完畢，並聲請本院以90年度
    執全字第2983號假扣押相對人之財產，經本院執行在案。提
    存部分，聲請人另於94年聲請變換提存物，現以94年度存字
    第1782號擔保提存中央政府建設公債87年度乙類第一期登錄
    債票，面額500萬元。茲因該假扣押執行事件業經聲請人聲
    請撤回執行，並經聲請人撤銷該假扣押裁定確定（本院96年
    度裁全聲字第107號），而聲請人亦已聲請本院96年度聲字
    第1140號、96年度聲字第1739號通知相對人丙○○、春億電
    線工業股份有限公司行使權利，而相對人均未行使，爰依民
    事訴訟法第104條第1項第3款規定請求返還提存物。
三、查聲請人主張之上開事實，業據提出與其所述相符之本院90
    年度存字第3164號提存書、94年度存字第1782號提存書、假
    扣押裁定、本院96年6月12日90年度執全字第2983號民事執
    行處撤銷併案通知、本院96年度裁全聲字第107號撤銷假扣
    押裁定、96年度聲字第1140號、1739號限期行使權利裁定各
    1件為證，並經本院依職權調閱上開假扣押執行卷、提存卷
    、撤銷假扣押卷審核無訛，聲請人已聲請撤回假扣押執行程
    序，雖因另有債權人併案執行致實際上無從塗銷查封，仍應
    解為符合訴訟終結之情形。又相對人迄未對聲請人行使權利
    ，有本院民事紀錄科查詢表1紙、台中地方法院函在卷可稽
    。另假扣押相對人乙○○部分，業於假扣押程序實施前撤回
    執行，有本院執行處證明書可參，得逕依提存法第18條規定
    請求發還提存物。從而，聲請人聲請返還提存物，核與前揭
    規定相符，自應准許。
四、依民事訴訟法第95條、第78條、第85條第1項前段，裁定如
    主文。
中    華    民    國    97    年    8     月    29    日
                  民事第三庭    法    官  蔡孟珊
以上正本證明與原本無異。
如不服本裁定應於送達後十日內向本院提出抗告狀，並應繳納抗
告費新台幣一千元。
中    華    民    國    97    年    8     月    29    日
                                書 記 官  吳幸芳


司法院資訊處製作；財團法人民間司法改革基金會備份。
